ACORDAO-COMPLETO-2392828

ACÓRDÃO 4673/2020 ATA 11/2020 - PRIMEIRA CÂMARA

VISTOS, relatados e discutidos estes autos de tomada de contas especial instaurada pela Empresa Brasileira de Correios e Telégrafos (ECT) , em desfavor do Sr. Alan de Lima Sales, em razão de danos ao erário decorrentes da diferença de numerário, a menor, no Caixa Retaguarda (CRE) da Agência de Correios (AC) Curuçá/PA, 
ACORDAM os Ministros do Tribunal de Contas da União, reunidos em sessão de 1ª Câmara, ante as razões expostas pelo Relator, em:
9.1. considerar revel, para todos os efeitos, o Sr. Alan de Lima Sales (CPF XXX.014.122-XX) , dando-se prosseguimento ao processo, nos termos do art. 12, § 3º, da Lei 8.443/1992;
9.2. julgar irregulares as contas do Sr. Alan de Lima Sales (CPF XXX.014.122-XX) , com fundamento nos arts. 1º, inciso I, 16, inciso III, alínea “d”, da Lei 8.443/1992, c/c os arts. 19 e 23, inciso III, da mesma Lei, condenando-o ao pagamento da quantia a seguir especificada, com fixação do prazo de 15 (quinze) dias, a contar da notificação, para comprovar, perante o Tribunal (art. 214, III, “a”, do Regimento Interno) , o recolhimento da dívida aos cofres da Empresa Brasileira de Correios e Telégrafos, atualizada monetariamente e acrescida dos juros de mora, calculados a partir das datas indicadas, até a data do recolhimento, na forma da legislação em vigor:
	VALOR (R$) 
	DATA 

	1.260,95
	2/10/2015  

	410.698,81
	6/10/2015

	37.950,00
	7/10/2015

9.3. aplicar ao Sr. Alan de Lima Sales (CPF XXX.014.122-XX) a multa prevista no art. 57 da Lei 8.443/1992, no valor de R$ 50.000,00 (cinquenta mil reais) , com a fixação do prazo de quinze dias, a contar da notificação, para comprovar, perante o Tribunal (art. 214, inciso III, alínea “a”, do Regimento Interno) , o recolhimento da dívida aos cofres do Tesouro Nacional, atualizada monetariamente desde a data deste Acórdão até a data do efetivo recolhimento, se paga após o vencimento, na forma da legislação em vigor;
9.4. autorizar, desde logo, nos termos do art. 28, inciso II, da Lei 8.443/1992, a cobrança judicial das dívidas caso não atendidas as notificações;
9.5. dar ciência deste Acórdão ao responsável e à Empresa Brasileira de Correios e Telégrafos, bem como à Procuradoria da República no Estado do Pará.

Tomada de contas especial instaurada em razão de danos ao erário decorrentes da diferença de numerário, a menor, no Caixa Retaguarda (CRE) da Agência de Correios (AC) Curuçá/PA

Primeira Câmara

Empresa Brasileira de Correios e Telégrafos (ECT).

3. Responsável: Alan de Lima Sales (CPF XXX.014.122-XX).

13.1. Ministros presentes: Walton Alencar Rodrigues (Presidente), Benjamin Zymler, Bruno Dantas e Vital do Rêgo.
13.2. Ministros-Substitutos presentes: Augusto Sherman Cavalcanti (Relator) e Weder de Oliveira.

AUGUSTO SHERMAN

Adoto, como relatório, a instrução elaborada no âmbito da Secretaria de Controle Externo de Tomada de Contas Especial, que contou com a anuência dos dirigentes da unidade técnica e do representante do Ministério Público (peças 22-25) :
“INTRODUÇÃO
Cuidam os autos de tomada de contas especial (TCE) instaurada pela Empresa Brasileira de Correios e Telégrafos (ECT) , em desfavor do Sr. Alan de Lima Sales, empregado dos Correios, em razão de danos ao erário ocorridos em virtude da diferença de numerário, a menor, no Caixa Retaguarda (CRE) da Agência de Correios (AC) Curuçá/PA, conforme fatos apurados no Processo Administrativo – NUP 53128.000086/2016-76.
HISTÓRICO 
Tendo em vista a constatação pela Central de Operações Financeiras de Belo Horizonte - GCCF/CEOFI-BH, de diferenças a menor nos recolhimentos de numerário nº 16398721 e 16451257, da Agência de Correios de Curuçá/PA, que geraram sobras no Caixa, nos valores de R$ 200.000,00 e R$ 170.000,000, sem que houvesse manifestação da Unidade sobre as divergências (peça 3, p. 11 e 12) , o Gerente da Região de Vendas - REVEN 02/DR/PA solicitou à Gerência de Segurança Empresarial – GSEMP/PA (peça 3, p. 13) , a realização de uma visita técnica de averiguação.
Após tentativas frustradas em virtude da ausência do gerente da agência, em 1/10/2015, na presença do gerente Alan de Lima Sales e dos inspetores Jefferson Rubens Pinheiro Vaz e Maurício Kosminsky, foi conferido o numerário físico existente na Agência de Curaçá/PA. Conforme registrado no formulário de Conferencia de Numerário, Resumo do Balancete Financeiro e Termo de Passagem da Agência (peça 3, p. 20 a 25) , foi encontrado no cofre a importância de R$ 30,95, contudo, o saldo escritural da Agência, registrado no Resumo de Contas do Banco Postal e Balancete da Agência (peça 3, p. 26 a 29) , era de R$ 449.940,71. Constando-se uma diferença a menor no valor de R$ 449.909,76.
Para acerto do saldo da agência, a falta de numerário no valor de R$ 449.909,76, foi registrada no Sistema SARA em 2/10/2015, no código 914 – Débito de Empregado – Diferença Fechamento (peça 3, p. 31) , e consignado no Termo de Constatação (peça 3, p. 30) .
Indagado a respeito das divergências nos recolhimentos (alívios) de nº 16398721 e 16451257, nos valores de R$ 200.000,00 e R$ 170.000,00, respectivamente, no Termo de Informação assinado em 2/10/2015 (peça 3, p. 38) , o ex-empregado Alan de Lima Sales, em síntese, disse: que a diferença de R$ 170.000,00, se referia ao assalto ocorrido no dia 11/3/2015, e que estava aguardando acerto no saldo da agência; que discordava do valor do recolhimento de R$ 200.000,00, programado pelo Banco do Brasil, que o valor seria R$ 20.000,00, valor esse, entregue ao transportador de valores; que quanto ao recolhimento de R$ 170.000,00, entregou ao transportador R$ 20.000,00, mas, deu baixa no sistema no valor de R$ 190.000,00, por engano; que se ausentou da agência sem comunicar aos colegas ou ao chefe imediato, porque o sistema Banco Postal estava bloqueado (por excesso de saldo) e para captar novos negócios.
No dia 15/2/2015, o empregado Alan de Lima Sales foi citado por meio da SID 28.00011.16 (peça 3, p. 70-71) , emitida nos autos do Processo NUP 53128.00086/2015-76, sendo-lhe concedido o prazo regulamentar de 10 dias para apresentar defesa escrita sobre a falta de numerário no valor de R$ 449.909,76, no CRE da Agência de Correios Curuçá/PA e, por infringência aos normativos internos dos Correios. Na citação, foram indicados os normativos infringidos com a conduta funcional irregular que lhe foi atribuída.
 Decorridos 19 dias após o término do prazo regulamentar para apresentação da defesa, em 15/3/2016, o empregado Alan de Lima Sales, representado pelo Sindicato dos Trabalhadores da Empresa Brasileira de Correios e Telégrafos do Estado do Pará – SINCORT, na pessoa de seu Presidente, solicitou prorrogação do prazo, por cinco dias úteis (peça 3, p. 39) . 
Em 21/3/2016, o empregado Alan de Lima Sales apresentou sua defesa escrita (peça 3, p. 40-41) . Na defesa, alega que quanto à quantia de R$ 170.039,62, fora subtraída em arrombamento ocorrido em 11 de março de 2015 na AC Curaçá/PA. Quanto à quantia de R$ 200.000,00, discorre que o valor estaria equivocado, pois a quantia solicitada e entregue ao transportador fora de R$ 20.000,00. E que houve diferença no valor de R$ 170.000,00 em virtude de lançamento de R$ 190.000,00 de maneira equivocada no sistema, mas que ante a falta de saldo, fora recolhido apenas R$ 20.000,00. Negou que suas ausências tenham sido injustificadas, pois sempre estava a serviço da empresa, na busca de novos clientes.
 No Parecer conclusivo datado de 17/6/2016 (peça 3, p. 42-47) , o Apurador Direto concluiu pela manutenção da responsabilidade do empregado Alan de Lima Sales, em face da ocorrência da falta de numerário no CRE da AC Curuçá/PA, e demais imputações indicadas na sua citação.
Em 15/7/2016, o então empregado Alan de Lima Sales, foi notificado do encerramento dos trabalhos de apuração, (peça 3, p. 72) . Na ocasião, recebeu cópia complementar do processo, com a concessão cinco dias para apresentar suas razões finais à Autoridade Julgadora
Em 1/7/2016, o empregado Alan de Lima Sales, apresentou alegações finais, dirigidas à Autoridade Julgadora do processo (peça 3, p. 48-49) . No instrumento de defesa, não houve a apresentação de elementos novos que pudessem elidir as irregularidades.
Em 6/9/2016, proferiu-se julgamento (peça 3, p. 50-56) sobre os fatos apurados no processo NUP 53128.000086/2016-76, manifestando-se pela aplicação da sanção administrativa máxima de demissão por justa causa ao então empregado Alan de Lima Sales Magalhães, imputando-lhe, ainda, a responsabilização pecuniária por ser o responsável pelo dano causado aos Correios em razão da falta de numerário no Caixa Retaguarda da AC Curuçá/PA, no valor de R$ 449.909,76, tendo sido corroborada pela área jurídica, conforme Nota Jurídica GJUR-01/DEJUR/PA-39.732/2016 (peça 3 , p. 57-69) , a qual considerou a conduta do empregado como irregular, motivando o ato da demissão com base na alínea ‘e’ do artigo 482 da CLT (desídia) .
Desse modo, concluídas as apurações, sem que tenha havido a reparação do dano causado, foi emitida em 14/12/2016 a Portaria de Responsabilidade Pecuniária PRT/PA/GEREC-595/2016 (peça 3, p. 83) , responsabilizando pecuniariamente o Sr. Alan de Lima Sales, pelo valor de R$ 449.909,76, em virtude da diferença a menor no Caixa Retaguarda da AC Curuçá/PA,
Em 8/1/2018, o Sr. Alan de Lima Sales foi notificado (peça 3, p. 82) sobre a necessidade de recolhimento aos cofres dos Correios, da quantia de R$ 449.909,76, referente à falta de numerário constatada no CRE da AC Curuçá/PA.
 Instaurou-se a devida tomada de contas especial (peça 3, p. 5-8) .
No relatório do Tomador de Contas (peça 3, p. 90-99) , conclui-se pela responsabilidade do Sr. Alan de Lima Sales, Agente dos Correios/Atendente Comercial, no desempenho de suas funções como gerente da agência e responsável pela tesouraria da AC Curuçá/PA, pela ocorrência do dano ao erário, no valor total original de R$ 449.909,76, oriundo da falta de numerário naquela agência.
O Relatório de Auditoria 467/2018 da CGU (peça 4, p. 1-3) , também chegou às mesmas conclusões. Após, foram emitidos o Certificado de Auditoria (peça 4, p. 4) , o Parecer do Dirigente (peça 4, p. 6) e o Pronunciamento Ministerial (Peça 5) . 
Na instrução anterior (peça 10) , analisando-se os documentos dos autos, concluiu-se pela necessidade de realização de citação do Sr. Alan de Lima Sales:
Ocorrência: falta de numerário no Caixa Retaguarda da Agência de Correios Curuçá/PA. 
Débito: (peça 3, p. 95) 
	VALOR (R$) 
	DATA 

	1.260,95
	2/10/2015  

	410.698,81
	6/10/2015

	37.950,00
	7/10/2015

                                                               Valor atualizado até 19/9/2018: R$ 520.590,58
Responsável: Sr. Alan de Lima Sales (CPF XXX.014.122-XX) , Agente de Correios/Atendente Comercial, gerente da Agência de Correios Curuçá/PA, no período de e 1/7/2013 a 5/10/2015.
Conduta: subtrair numerário da Agência de Correios Curuçá/PA.
Em cumprimento ao pronunciamento da unidade (peça 12) foi efetuada a citação do responsável. 
O Sr. Alan de Lima Sales foi devidamente citado em 2/10/2019, conforme AR (peça 19) , por meio do Ofício 8054/2019 (peça 18) , tendo assinado pessoalmente o recebimento. Porém, não apresentou suas alegações de defesa, permanecendo silente.		
Informa-se que as providências inerentes às comunicações processuais foram concluídas, conforme Despacho (peça 20) .
ANÁLISE DOS PRESSUPOSTOS DE PROCEDIBILIDADE DA IN/TCU 71/2012
Verifica-se que não houve o transcurso de mais de dez anos desde o fato gerador sem que tenha havido a notificação do responsável pela autoridade administrativa federal competente (art. 6º, inciso II, c/c art. 19 da IN/TCU 71/2012, modificada pela IN/TCU 76/2016) , uma vez que o valor cobrado data de  2/10/2015  (peça 3, p. 95) e o Sr. Alan de Lima Sales foi notificado sobre as irregularidades pela autoridade administrativa competente, na data de 15/2/2016, conforme assinatura, por meio do Solicitação de defesa – SID – NUP: 28.00011.16 -  53128.000086/2016-76 (peça 3, p. 70-71) .
Verifica-se que o valor atualizado do débito apurado (sem juros) em 1/1/2017 é superior a R$ 100.000,00, na forma estabelecida conforme os arts. 6º, inciso I, e 19 da IN/TCU 71/2012, modificada pela IN/TCU 76/2016	, uma vez que, originalmente, o débito corresponde a R$ 449.909,76 (peça 3, p. 95) .
A tomada de contas especial está, assim, devidamente constituída e em condição de ser instruída. 
EXAME TÉCNICO
Revelia do Sr. Alan de Lima Sales
Transcorrido o prazo regimental, o responsável permaneceu silente, devendo ser considerado revel, nos termos do art. 12, §3º, da Lei 8.443/1992.
Nos processos do TCU, a revelia não leva à presunção de que seriam verdadeiras todas as imputações levantadas contra os responsáveis, diferentemente do que ocorre no processo civil, em que a revelia do réu opera a presunção da verdade dos fatos narrados pelo autor. Dessa forma, a avaliação da responsabilidade do agente não pode prescindir da prova existente no processo ou para ele carreada. 
Ao não apresentar sua defesa, o responsável deixou de produzir prova da regular aplicação dos recursos sob sua responsabilidade, em afronta às normas que impõem aos gestores públicos a obrigação legal de, sempre que demandados pelos órgãos de controle, apresentar os documentos que demonstrem a correta utilização das verbas públicas, a exemplo do contido no art. 93, do DecretoLei 200/1967: ‘Quem quer que utilize dinheiros públicos terá de justificar seu bom e regular emprego na conformidade das leis, regulamentos e normas emanadas das autoridades administrativas competentes.’ 
Mesmo as alegações de defesa não sendo apresentadas, considerando o princípio da verdade real que rege esta Corte, procurou-se buscar, em manifestações do responsável na fase interna desta Tomada de Contas Especial, se havia algum argumento que pudesse ser aproveitado a seu favor. 
O Sr. Alan de Lima Sales apresentou defesas (peça 3, p. 40-41 e 48-49) . Em síntese, os principais argumentos apresentados pelo responsável foram:
a) argumenta que a diferença a menor no valor de R$ 170.000,00 fora resultado de um lançamento equivocado no sistema no valor de R$ 190.000,00, para recolhimento pelo CSO-BB – Banco do Brasil/Castanhal, e que ante a falta de saldo físico no valor solicitado, fora recolhido tão somente R$ 20.000,00. Portanto, o débito seria erro de lançamento, cuja comprovação poderia ser feita meio de relatórios/documentos, bem como averiguação no sistema da AC-Curuçá. Com isso, nega sua responsabilidade no referido débito (peça 3, p. 40-41) .
b) argumenta que, uma semana após o recolhimento anterior, solicitou o recolhimento de mais R$ 200.000,00, porém, novamente, só tinha R$ 20.000,00 no CREa, faltando R$ 180.000,00 (peça 3, p. 48) .
Todavia, conforme Parecer e conclusão do apurador direto (peça 3, p. 43) a divergência encontrada no Caixa Retaguarda da Unidade AC Curaçá, na data de 1/10/2015, no montante de R$ 449.909,76, foi registrada, após conferência do cofre da agência, em contraposição aos sistemas SARA/Banco Postal. Procedimento realizado na presença do ex-empregado Alan de Lima Sales.
Os argumentos apresentados, assim, não elidem as irregularidades apontadas, tampouco tem o condão de alterar o valor do débito.
Vale ressaltar que a pretensão punitiva do TCU, conforme Acórdão 1441/2016-TCU-Plenário, que uniformizou a jurisprudência acerca dessa questão, subordina-se ao prazo geral de prescrição indicado no art. 205 do Código Civil, que é de 10 anos, contado da data de ocorrência da irregularidade sancionada, nos termos do art. 189 do Código Civil, sendo este prazo interrompido pelo ato que ordenar a citação, a audiência ou a oitiva do responsável. No caso em exame, não ocorreu a prescrição da pretensão punitiva, uma vez que o valor cobrado data de 2/10/2015 (peça 3, p. 95) e o pronunciamento da unidade que autorizou a citação ocorreu na data de 20/9/2018.
Não havendo nos autos elementos que possam atestar a boa-fé do responsável, devendo as contas serem julgadas irregulares, condenando-o ao débito apurado e aplicando-lhe a multa prevista no art. 57 da Lei 8.443/1992.
CONCLUSÃO
 Em face da análise promovida, não foi possível sanear as irregularidades atribuídas ao responsável, permanecendo os débitos a ele imputado. Ademais, inexistem nos autos elementos que demonstrem a boa-fé do responsável ou a ocorrência de outros excludentes de culpabilidade. Desse modo, suas contas devem, desde logo, ser julgadas irregulares, nos termos do art. 202, § 6º, do Regimento Interno do TCU, procedendo-se à condenação em débito do Sr. Sr. Alan de Lima Sales, além da aplicação da multa prevista no art. 57 da Lei 8.443/1992.
PROPOSTA DE ENCAMINHAMENTO
Diante do exposto, submetem-se os autos à consideração superior, propondo:
 considerar revel o responsável Alan de Lima Sales (CPF XXX.014.122-XX) , para todos os efeitos, dando-se prosseguimento ao processo, com fulcro no art. 12, § 3º, da Lei 8.443/1992;
 julgar irregulares, nos termos dos arts. 1º, inciso I, 16, inciso III, alínea ‘d’, § 2º, da Lei 8.443/1992 c/c os arts. 19 e 23, inciso III, da mesma Lei, e com arts. 1º, inciso I, 209, inciso  IV, 210 e 214, inciso III, do Regimento Interno/TCU, as contas do Sr. Alan de Lima Sales (CPF XXX.014.122-XX) , condenando-o ao pagamento das quantias a seguir especificadas, com a fixação do prazo de quinze dias, a contar da notificação, para comprovar, perante o Tribunal (art. 214, inciso III, alínea ‘a’, do Regimento Interno) , o recolhimento da dívida ao cofre da Empresa Brasileira de Correios e Telégrafos, atualizadas monetariamente e acrescida dos juros de mora, calculados a partir da data discriminada, até a data do recolhimento, na forma prevista na legislação em vigor;
Débito 1 - Sr. Alan de Lima Sales (CPF XXX.014.122-XX) : 
	VALOR (R$) 
	DATA 

	1.260,95
	2/10/2015  

	410.698,81
	6/10/2015

	37.950,00
	7/10/2015

                                                               Valor atualizado (com juros) até 16/12/2018: R$ 619.074,13 (peça 21) 
 aplicar ao Sr. Alan de Lima Sales (CPF XXX.014.122-XX) a multa prevista no art. 57 da Lei 8.443/1992 c/c o art. 267 do Regimento Interno do TCU; fixando-lhe o prazo de quinze dias, a contar das notificações, para que comprove, perante o Tribunal (art. 214, inciso III, alínea ‘a’, do Regimento Interno) , o recolhimento da dívida ao cofre do Tesouro Nacional, acrescida dos encargos legais devidos a contar da data do acórdão a ser proferido, caso não venha a ser paga dentro do prazo ora estipulado;
 autorizar, desde logo, a cobrança judicial das dívidas, caso não atendidas a notificação, na forma do disposto no art. 28, inciso II, da Lei 8.443/1992;
 autorizar também, desde logo, se requerido, com fundamento no art. 28, inciso I, da Lei 8.443, de 1992 c/c o art. 217, §§ 1º e 2º do Regimento Interno, o parcelamento da dívida em até 36 parcelas, incidindo sobre cada parcela, corrigida monetariamente, os correspondentes acréscimos legais fixando- lhe o prazo de quinze dias, a contar do recebimento da notificação, para comprovar perante o Tribunal o recolhimento da primeira parcela, e de trinta dias, a contar da parcela anterior, para comprovar os recolhimentos das demais parcelas, devendo incidir sobre cada valor mensal, atualizado monetariamente, os juros de mora devidos, no caso do débito, na forma prevista na legislação em vigor, alertando o responsável de que a falta de comprovação do recolhimento de qualquer parcela importará o vencimento antecipado do saldo devedor, nos termos do § 2º do art. 217 do Regimento Interno deste Tribunal;
 enviar cópia do Acórdão a ser prolatado, bem como do Relatório e do Voto que o fundamentarem à Procuradoria da República no Estado do Pará, nos termos do § 3º do art. 16 da Lei 8.443/1992, c/c o § 7º do art. 209 do Regimento Interno do TCU, para adoção das medidas cabíveis; e
 enviar cópia do Acórdão que vier a ser proferido à Empresa Brasileira de Correios e Telégrafos e ao Sr. Alan de Lima Sales (CPF XXX.014.122-XX) , para ciência, informando que a presente deliberação, acompanhada do Relatório e do Voto que a fundamenta, está disponível para a consulta no endereço www.tcu.gov.br/acordaos, além de esclarecer que, caso requerido, o TCU poderá fornecer sem custos as correspondentes cópias, de forma impressa.”
	É o relatório.

não há.

Procuradora-Geral Cristina Machado da Costa e Silva.

TOMADA DE CONTAS ESPECIAL. DESVIO DE RECURSOS POR FUNCIONÁRIO DOS CORREIOS. CITAÇÃO. REVELIA. CONTAS IRREGULARES. DÉBITO. MULTA.

TOMADA DE CONTAS ESPECIAL (TCE)

Secretaria de Controle Externo de Tomada de Contas Especial.

Em apreciação, tomada de contas especial instaurada pela Empresa Brasileira de Correios e Telégrafos (ECT) , em desfavor do Sr. Alan de Lima Sales, empregado demitido por justa causa, em razão de danos ao erário decorrentes da diferença de numerário, a menor, no Caixa Retaguarda (CRE) da Agência de Correios (AC) Curuçá/PA, no valor de R$ 449.909,76.
2. 	Citado no âmbito desta Corte, o ex-empregado manteve-se inerte. Diante da revelia e inexistindo nos autos elementos que permitam concluir pela ocorrência de boa-fé ou de outros excludentes de culpabilidade, a Secex/TCE propõe julgar irregulares as contas do responsável, condená-lo ao pagamento do montante apurado e aplicar a multa prevista no art. 57 da Lei 8.443/1992.
3.	O Ministério Público manifesta-se de acordo com a proposta.
4.	Da mesma forma, anuo ao encaminhamento formulado pela unidade técnica, de modo que adoto sua análise como razões de decidir.
5.	O ofício de notificação foi recebido pelo próprio responsável (peça 19) . Passado o prazo concedido sem apresentação de alegações de defesa ou recolhimento do débito imputado, cabe considera-lo revel, nos termos do art. 12, § 3º, da Lei 8.443/1992, dando-se prosseguimento aos autos.
6.	Confirmada a responsabilidade do então gerente da agência pela falta de numerário durante o processo administrativo conduzido pelos Correios e não apresentado perante este Tribunal qualquer elemento apto a elidir as irregularidades, as contas do Sr. Alan de Lima Sales devem ser julgadas irregulares, com fundamento no art. 16, inciso III, alínea “d”, da Lei 8.443/1992, com condenação ao ressarcimento do valor total apurado e aplicação da multa prevista no art. 57 da mesma lei. 
7.	Apropriado, ainda, nos termos do art. 16, § 3º, da Lei 8.443/92 c/c o § 7º do art. 209 do RI/TCU, dar ciência da deliberação à Procuradoria da República no Estado do Pará para adoção das medidas que considere cabíveis.
	Ante o exposto, manifesto-me por que o Tribunal aprove o acórdão que ora submeto à apreciação deste Colegiado.
TCU, Sala das Sessões Ministro Luciano Brandão Alves de Souza, em 20 de abril de 2020.
AUGUSTO SHERMAN CAVALCANTI 
Relator